【裁判字號】    89,訴,741
【裁判日期】    890630
【裁判案由】    竊盜
【裁判全文】
臺灣桃園地方法院刑事判決                          八十九年度訴字第七四一號
    公訴人  臺灣桃園地方法院檢察署檢察官
    被  告  乙○○
    選  任  李盛賢
    辯護人  簡良夙律師
右列被告因盜匪等案件，經檢察官提起公訴（八十九年度偵字第六○一六號），本院
判決如左：
     主     文
乙○○竊盜，處有期徒刑肆月，扣案之鑰匙壹支沒收；又連續意圖為自己不法所有，
以脅迫致使不能抗拒而取他人之物，處有期徒刑參年陸月。應執行有期徒刑參年捌月
，扣案之鑰匙壹支沒收。
     事     實
一、乙○○意圖為自己不法之所有，於民國（下同）八十九年二月二日下午三時四十
    分許，在桃園縣中壢市○○路海霸王餐廳旁，見丙○○所有之車牌號碼ＩＫＫ─
    三一八號三陽廠牌藍色重型機車一輛停置於該處，無人看顧之際，以自備之鑰匙
    一支將該車竊走，得手後供己代步騎用；另因缺錢花用，竟基於意圖為自己不法
    所有之概括犯意，先於同年三月三十一日晚上十時三十分許，在桃園縣平鎮市○
    ○路○段二三五之二號金陵郵局前，以菜刀架在甲○○之脖子上，致使吳女不能
    抗拒，並嚇令吳女提領現金新台幣（下同）二萬元，吳女心生畏懼，遂至提款機
    提領二萬元，乙○○即強取該款後逃逸；又於同年四月十四日晚上九時五十分許
    ，在上開同一地點，趁丁○○正於提款機提款之際，由後以水果刀抵住丁○○之
    腰部，致使蔡女不能抗拒，並命其交出提領之金錢，蔡女害怕，據實告知提領之
    六千元在提款機內尚未取出，乙○○旋強行取走該款後逃逸，其所得現金均已花
    用殆盡。迨八十九年四月二十一日晚上九時四十三分許，其騎乘上開竊得贓車途
    經桃園縣平鎮市○○路○段仁光巷附近，因形跡可疑為警攔下盤查，查獲該車為
    失竊贓車，並帶回警局訊問，乙○○於偵查機關尚不知孰為前開盜匪犯行之犯罪
    人前，主動向承辦員警張晃耀表示該盜匪犯行均係其所為，因而自首並接受裁判
    ，始查悉上情，並扣得其所有供行竊所用之鑰匙一支及水果刀一把。
二、案經桃園縣警察局平鎮分局報請台灣桃園地方法院檢察署檢察官偵查起訴。
    理      由
一、右揭事實迭據被告乙○○於警訊時及偵、審中坦承不諱，核與被害人丙○○、甲
    ○○、丁○○指訴情節相符，並有車籍作業系統─查詢認可資料一紙、贓物認領
    保管單一紙及扣案之鑰匙一支可資佐證，足徵其自白與事實相合，本件罪證明確
    ，被告犯行洵堪認定，應予依法論科。
二、核被告所為，係犯刑法第三百二十條第一項之竊盜罪、懲治盜匪條例第五條第一
    項第一款之普通盜匪罪。被告先後二次之盜匪犯行，時間緊接，所犯構成要件相
    同，顯係基於概括犯意而反覆為之，為連續犯，應以一罪論。又被告所犯上開二
    罪間，犯意各別，罪質互異，應分論併罰。末查，刑法第六十二條所謂發覺，固
    非以有偵查犯罪權之機關或人員確知其人犯罪無誤為必要，而於對其發生嫌疑時
    即得謂為已發覺；但此項對犯人之嫌疑，仍須有確切之根據得為合理之可疑者，
    始足當之，若單純主觀上之懷疑，要不得謂為已發生嫌疑（最高法院二十六年上
    字第四八四號、七十二年台上字第六四一號判例參照），本件被告於偵查機關尚
    不知上開盜匪犯行之犯罪人為何人前，主動向警方承認該盜匪犯行，並接受裁判
    ，業據證人即承辦員警張晃耀證述在卷可按，是其於犯罪未發覺前自首，自應依
    刑法第六十二條前段規定減輕其刑；至於被告所犯竊盜部分，係警方循線查悉，
並非被告於該犯罪未發覺前主動向警方供出，亦據被告於警訊時供承綦詳，並經
    證人張晃耀證述明確，是該部分犯行與上揭法文之自首要件容有未合，尚無邀寬
    減之餘地，併此敘明。爰審酌被告無任何犯罪前科紀錄，素行尚可，此有台灣高
    等法院被告全國前案紀錄表一份存卷可按，連續行搶婦女，對社會治安危害甚大
    ，惟被告年少識淺，犯罪後尚知坦承悔悟等一切情狀，量處如主文所示之刑，並
    定其應執行刑，以示懲儆。
三、扣案之鑰匙一支，查係被告所有，且供行竊犯罪所用之物，已經其供明在卷，爰
    依刑法第三十八條第一項第二款規定併予宣告沒收。另扣押之水果刀一把，雖為
    被告所有，惟並無確據證明供本件盜匪犯罪之用，尚不在得予沒收之列；又被告
    強盜所用之菜刀及水果刀各一把，均已遭被告丟棄而滅失，亦據被告供承在卷，
    故不予宣告沒收。至盜匪所得之現金，被告已花用殆盡，此亦為被告所供陳，是
    無庸諭知發還被害人，均附此說明。
據上論斷，應依刑事訴訟法第二百九十九條第一項前段，懲治盜匪條例第五條第一項
第一款、第八條，刑法第十一條前段、第三百二十條第一項、第五十六條、第六十二
條前段、第五十一條第五款、第三十八條第一項第二款，罰金罰鍰提高標準條例第一
條前段，判決如主文。
本案經檢察官張尹敏到庭執行職務。
中      華      民      國      八十九    年      六    月      三十    日
                                        臺灣桃園地方法院刑事第二庭
                                            法  官  李  育  仁
右正本證明與原本無異。
如不服本判決，應於判決送達後十日內向本院提出上訴狀( 應附繕本 )，上訴於
臺灣高等法院。
                                            書記官  王  泰  元
中      華      民      國      八十九    年      七    月      十一    日
如不服本判決，應於判決送達後十日內向本院提出上訴狀( 應附繕本 )，上訴於
臺灣高等法院。
附論罪法條：刑法第三百二十條第一項、懲治盜匪條例第五條第一項第一款
刑法第三百二十條
意圖為自己或第三人不法之所有，而竊取他人之動產者，為竊盜罪，處五年以下有期
徒刑、拘役或五百元以下罰金。
意圖為自己或第三人不法利益，而竊佔他人之不動產者，依前項之規定處斷。
前二項之未遂犯罰之。
懲治盜匪條例第五條
有左列行為之一者，處無期徒刑或七年以上有期徒刑：
一、意圖為自己或第三人不法所有，以強暴、脅迫、藥劑、催眠術或他法，致使不能
    抗拒，而取他人之物或使其交付者。
二、發掘墳墓而盜取殮物者。
三、藏匿或包庇盜匪者。
前項第一款之未遂犯罰之。
預備犯第一項第一款之罪者，處一年以下有期徒刑。


司法院資訊處製作；財團法人民間司法改革基金會備份。
